臺灣雲林地方法院刑事判決
110年度訴字第243號
                                      111年度訴字第108號
公  訴  人  臺灣雲林地方檢察署檢察官
被      告  塗國勇



指定辯護人  本院公設辯護人許俊雄  
上列被告因違反毒品危害防制條例等案件，經檢察官提起公訴（
110年度偵字第2118號、第2871號）及追加起訴（111年度偵字第
645號），本院合併判決如下：
　　主　　　文
甲○○犯如附表一、二所示之罪，各處如附表一、二所示之刑及沒
收。應執行有期徒刑柒年參月。　
　　事實及理由
壹、犯罪事實：　
一、【販賣第二級毒品部分】
　  甲○○明知甲基安非他命係毒品危害防制條例第2條第2項第2
    款所公告列管之第二級毒品，依法不得持有、販賣，竟基於
    販賣第二級毒品甲基安非他命以營利之各別犯意，於附表一
    所示之交易時間、地點，以附表一所示之交易方式，販賣如
    附表一所示金額之甲基安非他命予附表一所示之交易對象以
    營利。
二、【轉讓禁藥部分】
　 甲○○明知甲基安非他命係第二級毒品，亦屬藥事法所列管之
   禁藥，不得非法轉讓，竟仍基於轉讓禁藥即第二級毒品甲基
   安非他命之各別犯意，於附表二所示之時間、地點，以附表
   二所示之方式，無償提供如附表二所示不詳數量（均無證據
   證明淨重達10公克以上）之禁藥甲基安非他命予附表二所示
   之對象。
貳、證據能力：
　　依據裁判書類簡化原則，因本案當事人並未就證據能力有所
    爭執，故不予說明。　 
參、認定犯罪事實所憑之證據及理由：
一、上開犯罪事實，有下列證據可證：
　㈠被告甲○○於偵查中及本院審理時之自白（110偵2118號卷一第
    503頁至第513頁；111偵645號卷第337頁至第341頁；本院11
    0訴243號卷㈠第274頁、卷㈡第7頁；本院111訴108號卷第91頁
    、第139頁）。　
　㈡證人林于荏之證述（110偵2118號卷一第133頁至第145頁、第
    347頁至第352頁）。
　㈢證人詹秉凱之證述（110偵2118號卷一第159頁至第169頁、第
    363頁至第368頁）。
　㈣證人張大賀之證述（110偵2118號卷一第277頁至第285頁、第
    377頁至第380頁）。
　㈤證人彭源順之證述（110偵2118號卷一第221頁至第227頁、第
    341頁至第344頁）。
　㈥證人賴俊宏之證述（110偵2118號卷一第183頁至第199頁、第
    371頁至第374頁）。
　㈦證人許冬達之證述（110偵2118號卷一第263頁至第271頁、第
    383頁至第387頁、第391頁至第394頁）。
　㈧證人蔡健城之證述（110偵2118號卷一第238頁至第247頁、第
    355頁至第359頁）。
　㈨證人李淑雯之證述（110偵2118號卷一第307頁至第310頁、第
    397頁至第400頁）。
　㈩證人王淑惠之證述（111偵645號卷第353頁至第369頁、第379
    頁至第381頁）。
　證人張献明之證述（111偵645號卷第115頁至第122頁、第245
    頁至第247頁）。
　門號0000000000及0000000000通訊監察譯文、通聯調閱查詢
    單、通聯調查報告、臺灣雲林地方法院109年度聲監字第458
    、617號、109年度聲監續字第679、941、1002號、110年度
    聲監續字第32、161號（起訴書誤載為109年度聲監續字第32
    號、161號）通訊監察書各1份（110偵2118卷一第17頁至第3
    8頁、第190頁至第191頁、第325頁至第338頁、110偵2118卷
    二第35頁、第79頁、第131頁、第169頁、第201頁）。
　本院110年度聲搜字第108號搜索票、自願搜索同意書、搜索
    暨扣押筆錄、扣押物品目錄表、扣押物品收據（起訴書誤載
    為扣押物品證明書）、臺灣雲林地方檢察署拘票各1份（110
    偵2118卷一第51頁至第79頁）。
　刑案現場照片、監視器影像及照片等（110偵2118卷一第91頁
    至第101頁、110偵2871卷第59頁至第61頁）。
　勘察採證同意書、尿液檢體採集送驗紀錄、尿液代號與真實
    姓名對照表、尿液採集同意書各1份（110偵2118卷一第89頁
    、第293頁、第311頁及110偵2118卷二第29頁、第75頁、第1
    23頁、第161頁）。
　毒品初驗結果1份（110偵2118卷一第103頁至第105頁）。
　指認犯罪嫌疑人紀錄表共8份（110偵2118卷一第41頁至第45
    頁、第147頁至第151頁、第171頁至第179頁、第201頁至第2
    05頁、第229頁至第233頁、第249頁至第253頁、第273頁至
    第275頁、第287頁至第291頁）。
　車輛詳細資料報表共2份（110偵2118卷二第37頁、第85頁）
    。
　個人戶籍資料、全戶戶籍資料各1份（110偵2118卷一第209頁
    、第301頁至第302頁、偵2118卷二第81頁至第83頁、第91頁
    至第93頁、第133頁至第134頁、第173頁、第203頁、偵2871
    卷第433頁至第435頁）。
　雲林縣警察局斗六分局110年3月19日雲警六偵字第110100101
    5號函暨所附監視器畫面1份（110偵2871卷第425頁至第430
    頁）。
　臺灣雲林地方檢察署110年5月19日雲檢原勤110偵2871字第11
    09014061號函暨所附報告書、鑑驗書各1份；尿液檢驗報告
    各7份、尿液採集送驗紀錄各2份（本院110訴243號卷㈠第109
    頁至第133頁）。
　雲林縣警察局斗六分局110年10月29日雲警六偵字第11000228
    63號函暨所附職務報告各1份（本院110訴243號卷㈠第369頁
    至第371頁）。
　臺灣雲林地方檢察署110年12月10日雲檢原勤110偵4740字第1
    109033332號函暨所附起訴書各1份（本院110訴243號卷㈠第3
    73頁至第377頁）。
　衛生福利部草屯療養院111年3月16日草療檢字第1110002980
    號函暨所附鑑驗書各1份（本院110訴243卷㈠第479頁至第481
    頁）。
　110年6月15日證人張献明與被告甲○○之通訊監察譯文1份（11
    1偵645號卷第117頁至第120頁）。
　110年4月28日證人王淑惠與被告甲○○之通訊監察譯文1份（11
    1偵645號卷第355頁至第367頁）。
　本院110年聲監續字第532號通訊監察書1份（111偵645號卷第
    161頁至第162頁）。
　本院110年聲監續字第字第391號通訊監察書1份（111偵645號
    卷第391頁至第392頁）。
　本院110年5月17日雲院惠刑儉決110聲監可字第000033號函1
    份（111偵645號卷第425頁）。
　扣案之甲基安非他命2包。
　扣案之Iphone8手機1支（IMEI：000000000000000；含SIM卡1
    張：0000000000）。
二、毒品之非法交易向為政府查禁森嚴且重罰不寬貸之行為，非
    可公然為之，為一般民眾普遍認知之事，且因其法定刑責甚
    高，若非有利可圖，當無甘冒被供出來源或被檢警查緝法辦
    之風險，而以平價或低價甚或無利益販賣毒品之理；又販賣
    毒品並無公定價格，且容易分裝並增減份量，每次買賣之價
    量，可能隨時依雙方關係深淺、資力、需求量及對行情之認
    知、來源是否充裕、查緝是否嚴緊、購買者被查獲時供述購
    買對象之可能風險之評估等，而異其標準，非可一概論之，
    是販賣毒品之利得除被告坦承犯行或價量俱臻明確外，委難
    察得其交易實情，然販賣者從價差或量差中牟利之方式雖異
    ，惟其販賣行為在意圖營利則屬同一。經查，被告與附表一
    所示之交易對象並無特別情誼，自無甘冒遭警查獲判處重刑
    之風險，平白無償轉讓毒品之理。況被告於本院審理中陳稱
    ：我賺施用毒品的量等語（本院110訴243號卷㈠第274頁、11
    1訴108號卷第93頁至第94頁），堪認被告係有償提供毒品甲
    基安非他命予附表一所示之交易對象無訛，且無任何證據證
    明被告僅係單純以同一價量轉售，是依據上開積極證據及經
    驗法則綜合研判，倘無價差或量差可圖，衡情被告應不至於
    甘冒罹犯重典之風險，而花費勞力、時間、費用交付毒品予
    附表一所示之交易對象，故堪認被告販賣上開毒品甲基安非
    他命，確有從中牟取利潤營利之意圖及得利甚明。
三、綜上所述，被告之自白核與上揭事證皆相符，堪以採信，本
    案事證明確，是被告就上開犯罪事實欄所示販賣第二級毒品
    及轉讓禁藥等犯行，均堪以認定。
肆、論罪科刑部分：
一、論罪部分：
　㈠甲基安非他命係毒品危害防制條例第2條第2項第2款所公告列
    管之第二級毒品，亦屬藥事法所規範之禁藥，轉讓甲基安非
    他命，觸犯毒品危害防制條例第8條第2項轉讓第二級毒品罪
    及藥事法第83條第1項轉讓禁藥罪，屬法規競合，應依重法
    優於輕法之法理，擇一處斷。是除甲基安非他命之轉讓達淨
    重10公克以上或成年人轉讓未成年人或轉讓懷胎婦女（毒品
    危害防制條例第8條第6項、第9條）等法定刑重於轉讓禁藥
    之罪名外，應適用藥事法轉讓禁藥罪處斷。　　
　㈡核被告就犯罪事實壹、一即附表一所為，均係犯毒品危害防
    制條例第4條第2項之販賣第二級毒品罪；就犯罪事實壹、二
    即附表二所為，因被告各次轉讓甲基安非他命之數量均無證
    據證明達淨重10公克以上，且轉讓之對象均為成年人且無懷
    胎婦女，故其3次轉讓甲基安非他命之行為，均係犯藥事法
    第83條第1項之轉讓禁藥罪。又被告持有第二級毒品之低度
    行為，分別為其各次販賣第二級毒品之高度行為所吸收，均
    不另論罪；至於藥事法對於持有禁藥之行為，則未設處罰規
    定，不生持有之低度行為為轉讓之高度行為所吸收之問題，
    附此敘明。
　㈢被告就附表一所示16次販賣第二級毒品甲基安非他命犯行，
    及附表二所示3次轉讓禁藥犯行，犯意各別，行為互殊，應
    予分論併罰。
二、科刑部分：
　㈠被告固有起訴書所記載之施用毒品前科，檢察官雖就被告構
    成累犯之事實，提出本院108年度六簡字第17號刑事判決1份
    （見本院110訴243號卷㈡第35頁至第36頁），惟上開判決尚
    不足以釋明其所指之前案徒刑業已執行完畢及於何時執行完
    畢之事實，故認檢察官所提出之證明方法，就被告構成累犯
    之事實尚未達足以證明之程度。另關於被告依累犯規定「加
    重其刑事項」之主張及說明，亦僅說明前案是吸毒，本案是
    販毒，惟兩者之犯罪型態畢竟不同，檢察官既未就被告之特
    別惡性及對刑罰反應力薄弱等各節，予以說明，亦尚難認已
    為充分之主張及說明。從而，本院參照最高法院刑事大法庭
    110年度台上大字第5660號裁定意旨，僅將被告之前科紀錄
    列入下述刑法第57條第5款「犯罪行為人之品行」之量刑審
    酌事由，爰不依刑法第47條第1項規定認定為累犯並加重其
    刑。
　㈡刑之減輕事由：　　　
　　⒈被告於偵查及本院審理時，均自白如附表一所示販賣第二
      級毒品犯行，此部分各合於毒品危害防制條例第17條第2
      項減輕其刑之要件，爰依上開規定，分別減輕其刑。
　　⒉行為人轉讓同屬禁藥之第二級毒品甲基安非他命（未達法
      定應加重其刑之一定數量）予成年人（非孕婦），依重法
      優於輕法之原則，擇較重之藥事法第83條第1項轉讓禁藥
      罪論處，如行為人於偵查及歷次審判中均自白，仍應適用
      毒品危害防制條例第17條第2項規定減輕其刑（最高法院
      刑事大法庭109年度台上大字第4243號裁定意旨參照）。
      被告所犯如附表二所示之轉讓禁藥甲基安非他命犯行，於
      偵查及本院審理時均自白犯罪，其所為雖應依藥事法轉讓
      禁藥罪論處，惟參之前揭說明，仍應適用毒品危害防制條
      例第17條第2項規定，減輕其刑。
　㈢爰以行為人之責任為基礎，審酌被告前有施用毒品（含檢察
    官所主張之本院108年度六簡字第17號判決部分）、竊盜、
    詐欺等前科，素行不佳，並審酌被告無視於國家對於杜絕毒
    品犯罪之禁令，明知毒品甲基安非他命對於國民身體健康之
    危害，竟販賣第二級毒品或轉讓禁藥予他人，助長國內施用
    毒品歪風。又因施用毒品而散盡家財、連累家人，或為購買
    毒品鋌而走險者，更不可勝計，嚴重危害社會治安及國民健
    康，本應予以嚴懲，惟被告販賣毒品所獲不法利益尚非鉅大
    ，與大毒梟相較對於社會治安及國民健康之危害顯然較輕微
    。再者，被告無償轉讓禁藥甲基安非他命之數量尚屬微量，
    散布毒品之危害有限。再參以被告就附表一編號16及附表二
    編號3所為（即追加起訴部分），均係於110年3月11日為警
    查獲後再犯，顯見其未因此而心生警惕，所為應予嚴重斥責
    ，故量處相對於其他各次相同犯行較高之刑度。且被告犯後
    坦承犯行，態度良好，兼衡被告自陳入監前從事綁鐵工之工
    作，月收入新臺幣2萬多元，國中畢業之教育程度及其家庭
    狀況以及檢察官、被告、辯護人對於刑度所表示之意見等一
    切情狀，分別量處如附表一、二所示之刑。末兼衡其日後復
    歸社會更生等總體評價，爰定其應執行刑如主文所示。
伍、沒收部分：
一、被告就附表二編號2轉讓李淑雯所剩餘之禁藥甲基安非他命2
    包（驗餘淨重合計為1.8020公克，含外包裝袋2個），業經
    扣案，並經送請鑑定，檢出結果均為第二級毒品甲基安非他
    命，此有衛生福利部草屯療養院草療鑑字第1100300445號鑑
    驗書1份在卷可憑（本院110訴243號卷㈠第481頁），堪認係
    違禁物，爰均依毒品危害防制條例第18條第1項前段規定，
    於被告附表二編號2之犯行下，均宣告沒收銷燬之。至於直
    接用以盛裝該毒品之外包裝袋2個，與所盛裝之毒品已無法
    完全析離，應整體視為查獲之毒品一併沒收銷燬之，至於因
    檢驗取樣部分，因已用罄滅失，自無庸再為沒收銷燬之諭知
    。
二、扣案之Iphone廠牌行動電話1支（含0000000000門號SIM卡1
    張），係被告所有並持以供本案附表一編號2至15所示販賣
    第二級毒品犯行所用之物，除據被告陳明外，並有前揭通訊
    監察譯文之對話紀錄可資佐證，爰依毒品危害防制條例第19
    條第1項規定，於被告附表一編號2至15所示各次販賣第二級
    毒品罪主文項下宣告沒收。　　
三、如附表一編號1至16所示未扣案之各次販賣第二級毒品價額
    ，為被告之犯罪所得，且未據扣案，均應依刑法第38條之1
    第1項、第3項規定，於附表一編號1至16所示各次販賣第二
    級毒品罪主文項下宣告沒收，並於全部或一部不能沒收或不
    宜執行沒收時，追徵其價額。　　
四、另被告持以供本案附表一編號1及附表二編號1所聯絡使用之
    不詳廠牌行動電話1支（含0000000000門號SIM卡1張），並
    未扣案，且被告供稱忘記在那裡，尚無證據證明現仍存在而
    未滅失，及被告持以供本案附表一編號16及附表二編號3所
    聯絡使用之不詳廠牌行動電話1支（含0000000000門號SIM卡
    1張），業據其供稱係同居人所有而向其所借用，本院認上
    開行動電話既非違禁物，將之沒收對預防並遏止犯罪亦無助
    益，顯然欠缺刑法上之重要性，爰依刑法第38條之2第2項規
    定，均不予宣告沒收，附此敘明。
陸、應適用之法律（僅引程序法）： 
    刑事訴訟法第299條第1項前段。　　
本案經檢察官段可芳偵查起訴、檢察官周至恒追加起訴，檢察官
陳淑香到庭執行職務。 
中　　華　　民　　國　　111 　年　　5 　　月　　23　　日
                  刑事第四庭    審判長法  官  許佩如
　
                                      法  官  黃玥婷
　
                                      法  官  廖奕淳
以上正本證明與原本無異。
如不服本判決應於收受判決後20日內向本院提出上訴書狀，並應
敘述具體理由；其未敘述上訴理由者，應於上訴期間屆滿後20 
日內向本院補提理由書（均須按他造當事人之人數附繕本）。「
切勿逕送上級法院」。
                                      書記官  廖千慧
中　　華　　民　　國　　111 　年　　5 　　月　　23　　日
附錄本案論罪科刑法條全文：
（毒品危害防制條例第4條）
製造、運輸、販賣第一級毒品者，處死刑或無期徒刑；處無期徒
刑者，得併科新臺幣3千萬元以下罰金。
製造、運輸、販賣第二級毒品者，處無期徒刑或10年以上有期徒
刑，得併科新臺幣1千5百萬元以下罰金。
製造、運輸、販賣第三級毒品者，處7年以上有期徒刑，得併科
新臺幣1千萬元以下罰金。
製造、運輸、販賣第四級毒品者，處5年以上12年以下有期徒刑
，得併科新臺幣5百萬元以下罰金。
製造、運輸、販賣專供製造或施用毒品之器具者，處1年以上7年
以下有期徒刑，得併科新臺幣1百50萬元以下罰金。
前五項之未遂犯罰之。
（藥事法第83條）
明知為偽藥或禁藥，而販賣、供應、調劑、運送、寄藏、牙保、
轉讓或意圖販賣而陳列者，處7年以下有期徒刑，得併科新臺幣5
千萬元以下罰金。
犯前項之罪，因而致人於死者，處7年以上有期徒刑，得併科新
臺幣1億元以下罰金；致重傷者，處3年以上12年以下有期徒刑，
得併科新臺幣7千5百萬元以下罰金。
因過失犯第1項之罪者，處2年以下有期徒刑、拘役或科新臺幣5
百萬元以下罰金。
第1項之未遂犯罰之。
附表一：
編號  交易時間 交易地點 交易金額 (新臺幣)、數量 交易方式及對象 罪名、宣告刑及沒收 1  109年7月24日15時32分許 雲林縣斗六市保長國小附近之某處 甲基安非他命1包（重量不詳） 甲○○以0000000000號行動電話與林于荏持用之0000000000號行動電話連絡毒品交易後，嗣於左列時間、地點，由甲○○販賣左列金額之甲基安非他命予林于荏。 甲○○販賣第二級毒品，處有期徒刑伍年參月。未扣案之犯罪所得新臺幣伍佰元沒收，於全部或一部不能沒收或不宜執行沒收時，追徵其價額。    500元 （已取款）   2  109年11月9日12時9分許 雲林縣○○鄉○○00號之娃娃機店 甲基安非他命1包（0.4公克） 甲○○以0000000000號行動電話與林于荏持用之000000000號室內電話連絡毒品交易後，嗣於左列時間、地點，由甲○○販賣左列金額之甲基安非他命（裝於香菸盒內）予林于荏，並指示林于荏自行拿取娃娃機台上之香菸盒。 甲○○販賣第二級毒品，處有期徒刑伍年參月。扣案之Iphone廠牌行動電話壹支（含門號0000000000號SIM卡壹張）沒收。未扣案之犯罪所得新臺幣肆佰柒拾元沒收，於全部或一部不能沒收或不宜執行沒收時，追徵其價額。    470元 （已取款）   3  109年11月29日16時33分許 雲林縣○○鄉○○00號之娃娃機店 甲基安非他命1包（重量不詳） 甲○○以0000000000號行動電話與林于荏持用之0000000000號行動電話連絡毒品交易後，於左列時間、地點，由甲○○販賣左列金額之甲基安非他命（裝於香菸盒內）予林于荏，並指示林于荏自行拿取娃娃機台上之香菸盒。 甲○○販賣第二級毒品，處有期徒刑伍年參月。扣案之Iphone廠牌行動電話壹支（含門號0000000000號SIM卡壹張）沒收。未扣案之犯罪所得新臺幣伍佰元沒收，於全部或一部不能沒收或不宜執行沒收時，追徵其價額。    500元 （已取款）   4  109年11月14日18時42分許 雲林縣○○鄉○○村○○路00號林內火車站 甲基安非他命1包（重量不詳） 甲○○以0000000000號行動電話與詹秉凱持用之0000000000號行動電話連絡毒品交易後，於左列時間、地點由甲○○販賣左列金額之甲基安非他命予張大賀。 甲○○販賣第二級毒品，處有期徒刑伍年參月。扣案之Iphone廠牌行動電話壹支（含門號0000000000號SIM卡壹張）沒收。未扣案之犯罪所得新臺幣壹仟元沒收，於全部或一部不能沒收或不宜執行沒收時，追徵其價額。    1,000元 （已取款）   5  109年11月16日11時40分許 雲林縣○○鄉○○路0○0號統一超商晟安門市外 甲基安非他命1包（重量不詳） 甲○○以0000000000號行動電話與詹秉凱持用之0000000000號行動電話連絡毒品交易後，嗣於左列時間、地點，由甲○○販賣左列金額之甲基安非他命予詹秉凱。 甲○○販賣第二級毒品，處有期徒刑伍年參月。扣案之Iphone廠牌行動電話壹支（含門號0000000000號SIM卡壹張）沒收。未扣案之犯罪所得新臺幣壹仟元沒收，於全部或一部不能沒收或不宜執行沒收時，追徵其價額。    1,000元 （已取款）   6  110年1月2日23時50分許 雲林縣○○鄉○○路0○0號統一超商晟安門市外 甲基安非他命1包（重量不詳） 甲○○以0000000000號行動電話與詹秉凱持用之0000000000號行動電話連絡毒品交易後，嗣於左列時間、地點，由甲○○販賣左列金額之甲基安非他命予詹秉凱。 甲○○販賣第二級毒品，處有期徒刑伍年參月。扣案之Iphone廠牌行動電話壹支（含門號0000000000號SIM卡壹張）沒收。未扣案之犯罪所得新臺幣壹仟元沒收，於全部或一部不能沒收或不宜執行沒收時，追徵其價額。    1,000元 （已取款）   7  110年1月13日23時15分許 雲林縣○○鄉○○路0○0號統一超商晟安門市外路邊 甲基安非他命1包（重量不詳） 甲○○以0000000000號行動電話與詹秉凱持用之0000000000號行動電話連絡毒品交易後，嗣於左列時間、地點，由甲○○販賣左列金額之甲基安非他命予詹秉凱。 甲○○販賣第二級毒品，處有期徒刑伍年參月。扣案之Iphone廠牌行動電話壹支（含門號0000000000號SIM卡壹張）沒收。未扣案之犯罪所得新臺幣壹仟元沒收，於全部或一部不能沒收或不宜執行沒收時，追徵其價額。    1,000元 （已取款）   8  109年12月25日16時許 雲林縣○○市○○路0○0號文殊寺之廟門口 甲基安非他命1包（重量不詳） 甲○○以0000000000號行動電話與彭源順持用之0000000000號行動電話連絡毒品交易後，嗣於左列時間、地點，由甲○○販賣左列金額之甲基安非他命予彭源順。 甲○○販賣第二級毒品，處有期徒刑伍年參月。扣案之Iphone廠牌行動電話壹支（含門號0000000000號SIM卡壹張）沒收。未扣案之犯罪所得新臺幣伍佰元沒收，於全部或一部不能沒收或不宜執行沒收時，追徵其價額。    500元 （已取款）   9  110年1月31日15時40分許 被告位於雲林縣○○鄉○○村○○路00巷0號住處 甲基安非他命1包（重量不詳） 甲○○以0000000000號行動電話與彭源順持用之0000000000號行動電話連絡毒品交易後，嗣於左列時間、地點，由甲○○販賣左列金額之甲基安非他命予彭源順。 甲○○販賣第二級毒品，處有期徒刑伍年參月。扣案之Iphone廠牌行動電話壹支（含門號0000000000號SIM卡壹張）沒收。未扣案之犯罪所得新臺幣伍佰元沒收，於全部或一部不能沒收或不宜執行沒收時，追徵其價額。    500元 （已取款）   10  109年10月21日18時39分許 雲林縣○○鄉○○路0○0號統一超商晟安門市外路邊 甲基安非他命1包（重量不詳） 甲○○以0000000000號行動電話與賴俊宏持用之000000000市內電話、0000000000號行動電話連絡毒品交易後，嗣於左列時間、地點，由甲○○販賣左列金額之甲基安非他命予賴俊宏。 甲○○販賣第二級毒品，處有期徒刑伍年參月。扣案之Iphone廠牌行動電話壹支（含門號0000000000號SIM卡壹張）沒收。未扣案之犯罪所得新臺幣壹仟元沒收，於全部或一部不能沒收或不宜執行沒收時，追徵其價額。    1,000元 （已取款）   11  110年1月13日1時8分許 雲林縣○○鄉○○路0○0號統一超商晟安門市外路邊 甲基安非他命1包（重量不詳） 甲○○以0000000000號行動電話與賴俊宏持用之000000000市內電話、0000000000號行動電話連絡毒品交易後，嗣於左列時間、地點，由甲○○販賣左列金額之甲基安非他命予賴俊宏。 甲○○販賣第二級毒品，處有期徒刑伍年參月。扣案之Iphone廠牌行動電話壹支（含門號0000000000號SIM卡壹張）沒收。未扣案之犯罪所得新臺幣壹仟元沒收，於全部或一部不能沒收或不宜執行沒收時，追徵其價額。    1,000元 （已取款）   12  110年2月6日20時50分許 雲林縣○○市○○路000號之統一超商門市外路邊 甲基安非他命1包（重量不詳） 甲○○以0000000000號行動電話與許冬達持用之0000000000號行動電話連絡毒品交易後，嗣於左列時間、地點，由甲○○販賣左列金額之甲基安非他命予許冬達。 甲○○販賣第二級毒品，處有期徒刑伍年肆月。扣案之Iphone廠牌行動電話壹支（含門號0000000000號SIM卡壹張）沒收。未扣案之犯罪所得新臺幣貳仟元沒收，於全部或一部不能沒收或不宜執行沒收時，追徵其價額。    2,000元 （已取款）   13  110年2月17日11時30分許 雲林縣○○市○○路000號之統一超商門市外路邊 甲基安非他命1包（0.38公克） 甲○○以0000000000號行動電話與許冬達持用之0000000000號行動電話連絡毒品交易後，嗣於左列時間、地點，由甲○○販賣左列金額之甲基安非他命予許冬達。 甲○○販賣第二級毒品，處有期徒刑伍年肆月。扣案之Iphone廠牌行動電話壹支（含門號0000000000號SIM卡壹張）沒收。未扣案之犯罪所得新臺幣貳仟元沒收，於全部或一部不能沒收或不宜執行沒收時，追徵其價額。    2,000元 (已取款）   14  109年12月14日1時20分許 雲林縣○○鄉○○00號之證人住處 甲基安非他命1包（重量不詳） 甲○○以0000000000號行動電話與蔡健城持用之0000000000號行動電話連絡毒品交易後，嗣於左列時間、地點，由甲○○販賣左列金額之甲基安非他命予蔡健城。 甲○○販賣第二級毒品，處有期徒刑伍年參月。扣案之Iphone廠牌行動電話壹支（含門號0000000000號SIM卡壹張）沒收。未扣案之犯罪所得新臺幣伍佰元沒收，於全部或一部不能沒收或不宜執行沒收時，追徵其價額。    500元 （已取款）   15  110年3月2日21時許 雲林縣○○鄉○○00號之證人住處 甲基安非他命1包（重量不詳） 甲○○以0000000000號行動電話與蔡健城持用之0000000000號行動電話連絡毒品交易後，嗣於左列時間、地點，由甲○○販賣左列金額之甲基安非他命予蔡健城。 甲○○販賣第二級毒品，處有期徒刑伍年參月。扣案之Iphone廠牌行動電話壹支（含門號0000000000號SIM卡壹張）沒收。未扣案之犯罪所得新臺幣壹仟元沒收，於全部或一部不能沒收或不宜執行沒收時，追徵其價額。    1,000元 （已取款）   16 110年6月15日13時13分許 雲林縣○○鄉○○村○○路00巷0號之甲○○住處 甲基安非他命1小包（重量不詳） 甲○○以0000000000號行動電話與張献明持用之0000000000號室內電話連絡毒品交易後，於左列時間、地點，由甲○○販賣左列金額之甲基安非他命予張献明。 甲○○販賣第二級毒品，處有期徒刑伍年伍月。未扣案之犯罪所得新臺幣伍佰元沒收，於全部或一部不能沒收或不宜執行沒收時，追徵其價額。    500元 （已取款）   
附表二：
編號  時間 地點 轉讓種類金額（新臺幣）、數量 轉讓方式 罪名、宣告刑及沒收 1  109年7月31日12時50分許 雲林縣○○市○○路000號統一超商成苑門市外 甲基安非他命1包（重量不詳） 甲○○以0000000000號行動電話與林于荏持用之0000000000號行動電話聯繫後，嗣於左列時間、地點，無償交付左列毒品予林于荏。 甲○○犯轉讓禁藥罪，處有期徒刑柒月。 2  110年3月11日14時許 雲林縣○○鎮○○街00號他里霧大旅社315號房內 甲基安非他命1小包（重量不詳） 甲○○於左列時間、地點將左列毒品置於桌上任由李淑雯隨意取用。 甲○○犯轉讓禁藥罪，處有期徒刑柒月。扣案甲基安非他命貳包（驗餘淨重合計1.8020公克，含外包裝袋貳個），均沒收銷燬之。 3  110年4月29日0時許 雲林縣○○市○○路000巷00弄00號之王淑惠住處 甲基安非他命1小包（重量不詳） 甲○○以0000000000號行動電話與王淑惠持用之0000000000號行動電話連絡後，於左列時間、地點，甲○○將左列毒品無償交付王淑惠。 甲○○犯轉讓禁藥罪，處有期徒刑捌月。